# 论坛中的大神，能否给财政部建议取消专项储备的会计核算

提问人：jxq425 时间：2015-07-05 17:25:39
深深地觉得专项储备科目的存在给企业增加了一个调节利润的途径，扭曲企业费用类别，而且也并不能起到提高企业安生生产费用开支的作用。 不知道存在的价值和必要性体现在哪里。 请教一下大家怎么看这个问题 平时在审计的时候怎么把我这个科目的审计？

回答人：chenyiwei
现行专项储备会计处理方法的最大问题是违背会计处理的基本原理，在没有发生对外交易的情况下借费用贷权益，不符合会计要素定义。但要改变这个做法的难度颇大，从 2009 年《企业会计准则解释第 3 号》征求意见开始，不少人（也包括我在内）就通过反馈意见方式建议改变这种违反会计原理的做法，但因为专项储备涉及的是安全生产问题，相当敏感，为了保证企业安全投入的充分性（如果像《讲解 2008 》中的做法，专项储备的计提作为利润分配，则可能给亏损企业减少安全投入制造理由），最后准则制定机构还是不得不选择了目前的做法，也是部门之间博弈的结果。其实这个问题完全可以有更好的方式解决。